臺灣高等法院臺南分院刑事判決　　　　100年度上易字第154號
上　訴　人　臺灣嘉義地方法院檢察署檢察官
被　　　告　郭玲玲
選任辯護人　陳忠鎣律師
上列上訴人因被告侵占案件，不服臺灣嘉義地方法院99年度易字
第227號中華民國100年1月31日第一審判決（起訴案號：臺灣嘉
義地方法院檢察署98年度調偵字第227號），提起上訴，本院判
決如下：
    主  文
原判決撤銷。
郭玲玲犯業務上侵占罪，處有期徒刑陸月，如易科罰金，以新台
幣壹仟元折算壹日。
    事  實
一、郭玲玲係址設嘉義市○○○路560號1樓「名美服飾店」之負
    責人，其於民國96年4月間，與經營「諾貝爾服飾行」之李
    建晴約定，由「諾貝爾服飾行」提供渠等品牌之提供服飾在
    被告經營之「名美服飾行」寄賣，俟其出售服飾後，再依該
    出售服飾之進貨價格結算款項交付與上揭寄賣廠商，實際售
    價與進貨價格之價差為被告之利潤報酬或虧損。嗣被告於96
    年8月1日至同年8月4日間，因其債務及資金調度困難，竟意
    圖為自己不法之所有，竟將其所持有「諾貝爾服飾行」所寄
    賣之服飾243件侵占入己，並將所侵占之上揭服飾部分交予
    債權人供作抵償債務之用，嗣後即結束營業。
二、案經李建晴訴由臺灣嘉義地方法院檢察署檢察官偵查起訴。
    理  由
甲、證據能力：
    按被告以外之人於審判外之言詞或書面陳述，除法律有規定
    者外，不得作為證據；而於偵查中向檢察官所為之陳述，除
    顯有不可信之情況者外，得為證據；被告以外之人於審判外
    之陳述，經當事人於審判程序同意作為證據，法院審酌該言
    詞陳述或書面陳述作成時之情況，認為適當者，亦得為證據
    ；刑事訴訟法第159條第1項、第159條之1第2項、第159條之
    5第1項分別定有明文。查被告及辯護人對於卷附各傳聞證據
    於本院行準備程序時表示均同意調查，且經本院於審理程序
    逐一提示予被告及辯護人表示意見，被告及辯護人亦未於言
    詞辯論終結前聲明異議。經審酌上開證據資料製作時之情況
    ，並無違法不當之瑕疵，與本案待證事實間復具有相當之關
    聯性，以之作為證據應屬適當，且被告於程序上之彈劾詰問
    權利已受保障等情，而認卷附各傳聞證據均合於刑事訴訟法
    第159條之5規定，因而均具證據能力。
乙、有罪部分：
一、事實認定部分：
    訊據被告郭玲玲，矢口否認有上揭犯行，辯稱伊因週轉不靈
    始結束營業，伊有委託其前夫通知各廠商取回服飾，且有支
    付告訴人10萬元，如有侵占犯意，不致於結束營業時未將服
    飾帶走云云。惟查：
(一)、被告於上址經營名美服飾店，與李建晴約定，由李建晴提供
    「諾貝爾服飾行」品牌服飾在被告經營之「名美服飾店」寄
    賣，「諾貝爾服飾行」就每一件服飾定有一定之底價，被告
    出售該寄賣服飾後，每月再依該出售服飾之底價與「諾貝爾
    服飾行」結算，實際售價與進貨價格之價差為被告之利潤報
    酬或虧損，且被告於96年8月5日以後，即未營業等情，為被
    告供承之事實，核與李建晴結證情節相符。
(二)、被告與李建晴所訂前揭寄賣之法律關係，即李建晴提供「諾
    貝爾服飾行」之服飾交予被告持有，並未移轉所有權，則被
    告於約定之期間，與該服飾行結算，或將其賣出之服飾與告
    訴人結算，依約定給付款項，或簽收庫存單，承認持有服飾
    之數量，以釐清雙方之權利義務關係，而經其他債權人拿走
    衣服抵債，在法律上，被告與其他債權人間，就抵債之債權
    範圍內已發生清償之效力，被告與諾貝爾服飾行間，就被取
    走抵債之衣服，自應視同為被告已賣出，而依渠等原有之約
    定結算，如被告已將寄賣之服飾賣出，縱係一時週轉困難，
    無法按原有期限支付該2家服飾行金額，因被告對其應給付
    之金額（按賣出之服飾數量計算）已承認無訛，堪認其並無
    不法所有之意圖，自不能因其無法支付金額，即認被告有侵
    占服飾之犯行；惟被告如有將其衣飾賣出，或供他人抵債，
    卻向該服飾行否認有受寄一定之數量，不願與告訴人結算，
    則被告顯有不法所有之意圖，且因有將他人寄賣之服飾處分
    易持有為所有之意思，自已符合業務上侵占罪之構成要件。
(三)、被告確因於96年7月31日財務發生問題，致其他債權人於96
    年8月1日至8月4日間，至其店中，拿走衣服抵債等情，業據
    被告於偵查中自白：「從96年8月1日至8月4日間，衣服是被
    債權人強行拿走」、「因為我欠人家錢，他們拿走衣服，我
    無法阻止，也沒有阻止」、「（何時起財務發生問題？96年
    7月31日）」等語甚詳。
(四)、被告於96年8月5日即未再營業，李建晴與諾貝爾服飾行之員
    工鄒惠安於96年8月9日經其他債權人通知，而前去名美服飾
    店取回諾貝爾服飾行委託寄賣之服飾時，當時係被告之婆婆
    在場，而僅取回149件，業據證人李建晴、鄒惠安於偵查、
    原審、本院審理中供證明確，即被告於偵查中經檢察事務官
    詢問「（對證人所言他在8月9日取回上開衣服時，其餘衣服
    不知去向，有何意見？）沒有意見」，而依本院認定名美服
    飾店當時除鄒惠安所取回之149件外，當時當應另有243件服
    飾（理由詳如後述），參以證人鄒惠安、李建晴上揭所為證
    詞足以佐證被告自白確有因欠債經債權人拿走衣服抵債等語
    非虛，被告既未阻止其他債權人取走李建晴所寄賣之服飾，
    則該服飾自已為被告所處分無疑。
(五)、又被告與諾貝爾服飾店間之交易，不論進貨、退貨、盤點，
    雙方都各執一聯單據，此為被告於本院自承之事實，且亦符
    合社會上交易雙方各執一聯，每一方均得以核對帳務之慣例
    ，又被告於原審供稱「（你在96年8月辦理退貨，諾貝爾服
    飾行還有多少存貨在你店裡？）這我不知道，我需要看存貨
    單，但我沒有帶出」（原審卷第226頁）等語，顯見被告手
    中握有進、退貨之單據，足認被告對告訴人所提出諾貝爾服
    飾行之服飾數量並非不能與告訴人核計確認，惟被告於96年
    8月5日結束營業後，即未出面與告訴人結算，而告訴人於同
    年96年11月22日提出告訴，並提出該服飾行之電腦報表，惟
    被告於97年1月3日於偵查中供稱：「（未賣出之告訴人貨品
    流向何處？）諾貝爾公司都收回去，有簽收單，下次補呈」
    （96交查1723號卷第27頁）等語，「我被恐嚇後的帳單都被
    我前夫巫俊亮帶走，所以我無法統計，巫俊亮都不提供任何
    資料給我」、「（自96年8月1日起未賣出的衣服價值或件數
    若干？），我也無法統計，能提出的資料均已提出」（96交
    查1723號卷第43頁），於97年2月19日於偵查中供稱「（有
    無統計96年7月分賣出多少衣服，7月應給告訴人多少款項？
    ）7月的帳單我沒有收到」、「貨款我離開後都不知道」（9
    6交查1723號卷第77頁）等語，經本院諭知其提出明明細表
    後，除具狀表示如附表所示之明細外並陳稱有單據散迭之情
    事，是被告對於其結束營業，應與李建晴對諾貝爾服飾如何
    結算，始終抱持迴避、拖延之態度，其有意圖不法所有而賴
    債之意甚為明顯。
(六)、被告所持有之諾貝爾服飾究竟有多少件被其他債權人以抵債
    方式取走？
、依告訴人李建晴所提出委託被告販售之服飾共分3種，分別
    為「春夏當季」、「秋冬當季」、「春夏跨季」，共有728
    件服飾未取回（即前開3種依序分別有367、103、258件服飾
    未取回），並提出該服飾行之電腦報表為憑（96年交查字第
    1723號第76頁、本院卷第53-55頁），而告訴人所提出上開
    服飾，其中僅「春夏當季」於96年6月有盤點，其餘「秋冬
    當季」、「春夏跨季」則無盤點，而「春夏當季」於該次盤
    點，96年6月26日製表之盤點單有581件服飾留在被告處，此
    業經告訴人載明（本院卷第53-55頁），且經本院提示該盤
    點單，被告亦供承上開盤點單上之簽名為其所簽，此有筆錄
    可憑（本院卷第136頁），被告事後改稱伊因不及詳閱，當
    庭有所誤認云云，惟查上開盤點單僅有1處簽名，且經本院
    提示該頁，要無誤認之虞，況被告於偵查中更具狀檢附96年
    6月30日製表尚存有579件庫存之盤點單為其提出之證據（96
    年度交查字第1723號卷第69-71頁），該二者內容並不衝突
    （應為6月26日至6月30日另退貨或售出2件），益證該盤點
    單之內容確為真實，自得採為該算之憑據。
、告訴人上開報表於96年6月盤點後，並列有7月出貨、被告退
    貨之總數額（詳如附表一），且李建晴已於偵查中供稱「（
    陳報之寄賣貨品明細欲證明何事？）‥‥上開金額已包含96
    年7月份分賣出衣服價金的部分及自96年8月1日起庫存尚未
    賣出衣服的部分，件數共728件‥‥且已扣除96年8月2、4、
    9日之退貨」（96交查1723號卷第76頁），足認該報表雖載
    為7月，但實際上即為96年6月底盤點後至96年8月9日取回衣
    服後之出貨、退貨表。而被告提出其自96年6月盤點後至告
    訴人取回服飾時止之出貨、退貨資料後，經本院整理如附表
    二所示。
、李建晴並未能提出經被告簽名之進貨、退貨明細表，且其提
    出進貨、退貨總數額亦未據被告簽名確認，本院基於罪疑有
    利被告之原則，認定被告與「諾貝爾服飾行」於96年6月30
    日盤點所餘之服飾579件，係「諾貝爾服飾行」於96年6月30
    日全部委託被告販賣之服飾總額。至於96年7月1日至96年8
    月初被告結束營業期間，告訴人再出貨及取回之數量（即退
    貨）之數量，其中進貨部分，則採認被告所提出附表二所示
    之1件（即不採告訴人所主張進貨26件），退貨部分，則採
    告訴人報表所載之總額339件為基準（較被告所陳報之301件
    為多），從而依上揭計算之結果，「諾貝爾服飾行」委託被
    告販賣終了未取回之數量共為241件（579+1-339）。
、該241件是否為其他債權人於被告結束營業後，於96年8月5
    日至8月9日間趁機拿走抵債？
    經查證人李建晴於本院結證「（是否有可能其他同業間，把
    其他服飾行的衣服搬走抵債？）不太可能，因為服飾的標籤
    不一樣」、且證人蕭文宗、鄒惠安及巫俊亮均一致證稱其他
    寄賣廠商於被告結束營業取回自家貨品時，被告之前婆婆即
    巫俊亮之母親均有在場，且證人蕭文宗於本院審理中更證稱
    伊等取回衣服時尚會同有管區員警、里長等人，且渠等均製
    發退貨單交與被告之前婆婆，則衡情其他債權人當無將他人
    寄賣之衣物充當自已寄賣之貨物而取回之理。綜上所述，被
    告於96年8月1日至8月4日間，以諾貝爾服飾予其他債權人抵
    債之數量應為241件。
(七)、被告於雖辯稱伊於96年8月5日離開「名美服飾行」未帶走任
    何服飾，之後即未至店裡，伊有聯絡前配偶巫俊亮通知廠商
    前來辦理退貨，並有付款10萬元予李建晴，故無侵占犯意云
    云。但被告於96年7月底即因週轉不靈，致於7月31日到期應
    支給廠商「諾貝爾服飾行」之10萬元支票退票後，「諾貝爾
    服飾行」之外務員鄒惠安即一再與被告商討如何給付該貨款
    ，並於於同年8月2日、4日取回存貨43、45件，而被告於8月
    5日起即未開門營業，而「米加服飾行」之外務員蕭文宗因
    發現上情，即至派出所、房東、里長處，希望能找到開門之
    人取回寄賣之服飾，減少損失，惟一直找不到人，而蕭文宗
    因知悉被告原來之住處，遂要求其妹其留意，嗣因得知被告
    之前夫有回家，蕭文宗即找到巫俊亮即被告當時之婆婆，一
    同至名美服飾行，巫俊亮中述藉機離去，至名美服飾行時，
    因房東亦無鑰匙開啟，即會同管區、里長，並找鎖匠開門，
    進入「名美服飾行」取回「米加服飾行」寄賣之衣服，而「
    諾貝爾服飾行」則是事後經同行之通知，於8月9日才到「名
    美服飾行」取回服飾等情，迭據證人蕭文宗、鄒惠安於原審
    、本院結證明確。再證人巫俊亮雖於本院到庭結證「我叫廠
    商一起過來，每一間我都有叫，我按照單子叫他們來，有些
    有打通電話，有些沒有」、「（諾貝爾及米加這兩家廠商有
    無通知？）我有打電話，但是都打不通，沒有人接電話」、
    「（你打電話給諾貝爾及米加的時間是幾點？）好像是8點
    左右，那天我是上中班，從下午4點到晚上12點」云云，惟
    「名美服飾行」因周轉不靈而關門，衡諸常情，寄賣廠商及
    其他債權人必急於找到被告以確保債權或搬回寄賣衣物，以
    減少損失，「諾貝爾服飾行」於7月底即知悉被告先前交付
    之支票已退票，而於8月2、4日辦理部分退貨，「米加服飾
    行」更是由其外務員多次至被告家中、里長、派出所、房東
    處來回，急於找被告以確保其債權及於搬回寄賣服飾，巫俊
    亮於8點左右打電話給「諾貝爾服飾行」、「米加服飾行」
    ，竟然會聯絡不通，所證已令人難以採信，而其另證稱：「
    （你大概帶廠商去搬貨幾次？）沒有搬貨，是鑰匙交給我媽
    媽，叫我媽媽拿鑰匙給他們去搬貨」、「（所以你一次沒有
    在場？）是，沒有」等語，果其真有代被告通知各廠商，豈
    會於8點左右打不通電話後，即不再聯絡，即前去上「下午4
    點」之班，且未等其他任何一位廠商前去搬貨？況蕭文宗找
    到巫俊亮，連同巫俊亮之母親前去「名美服飾行」搬回存貨
    時，係找鎖匠前去開鎖，若巫俊亮真有拿鑰匙給其母親，何
    需至此，巫俊亮所為證詞，顯係迴護被告而為不實之供述，
    至於被告雖於結束營業後有支付李建晴10萬元，惟該筆款項
    係支付96年6月分之貨款，與本院認定之部分無關。綜上各
    點，被告所辯上情均不足採為有利被告之證據。
(八)、綜上所述，被告與諾貝爾服飾行間，於被告結束營業後，扣
    除告訴人前去拿回服飾，被告尚欠241件，已如前述，參以
    前述被告自承因欠人家錢，而為他人拿走衣服抵債，則上揭
    服飾當係為被告與其他債權人抵債無疑，則被告自應就上開
    服飾與告訴人李建晴洽商如何清償，惟被告卻一再爭執、拖
    延，被告顯有侵占之犯意甚明。綜上所述，本件被告所辯不
    足採信，其犯行洵堪認定。
二、論罪科刑部分：
(一)、被告經營服飾店，以販賣他人所寄託之服飾為業，則持有告
    訴人所寄賣之服飾，亦為其業務之一部分，被告侵占告訴人
    之服飾，該其所為，係犯刑法第336條第2項之業務侵占罪。
    公訴人雖認係犯同法第335條第1項之普通侵占罪，容有未洽
    ，自應予變更起訴法條。
(二)、原審未為詳查，遽為被告無罪之諭知，即有未當，檢察官上
    訴意旨，就此部分，以此指摘原判決不當，為有理由，自應
    將原判決撤銷改判，審酌被告並無前科，因投資失敗而週轉
    不靈，事後其前夫為幫其解決債務，而與被告離婚，被告犯
    後飾詞否認犯行，態度不佳及其他一切情狀，量處如主文所
    示之刑，並諭知易科罰金之折算標準，用示懲儆。
丙、不另為無罪諭知部分：
一、公訴意旨另以：被告郭玲玲係址設嘉義市○○○路560號1樓
    「名美服飾店」之負責人，其於民國95年間與「米加服飾行
    」約定，由「米加服飾行」提供渠等品牌之提供服飾在被告
    經營之「名美服飾行」寄賣，俟其出售服飾後，再依該出售
    服飾之進貨價格結算款項交付與上揭寄賣廠商，實際售價與
    進貨價格之價差為被告之利潤報酬。嗣被告於96年7月底至
    同年8月6日間，因其債務及資金調度困難，竟意圖為自己不
    法之所有，竟將其所持有「米加服飾行」所寄賣之服飾782
    件侵占入己，並將所侵占之上揭服飾部分交予債權人供作抵
    償債務之用，嗣後即結束營業，不知去向，認被告亦涉有刑
    法第335條第1項之侵占罪。
二、按犯罪事實應依證據認定之，無證據不得認定其犯罪事實；
    不能證明被告犯罪者，應諭知無罪之判決，刑事訴訟法第15
    4條第2項、第301條第1項分別定有明文。次按認定不利於被
    告之事實，須依積極證據，茍積極證據不足為不利被告事實
    之認定，即應為有利於被告之認定，更不必有何有利之證據
    ；事實之認定，應憑證據，如未能發現相當證據，或證據不
    足以證明，自不能以推測或擬制之方法，以為裁判之基礎；
    且認定犯罪事實所憑之證據，雖不以直接證據為限，間接證
    據亦包括在內，然而無論直接證據或間接證據，其為訴訟上
    之證明，須於通常一般之人均不致有所懷疑，而得確信其為
    真實之程度者，始得據為有罪之認定，倘其證明尚未達到此
    一程度，而有合理之懷疑存在而無從使事實審法院得有罪之
    確信時，即應由法院為諭知被告無罪之判決（最高法院30年
    上字第816號、40年台上字第86號、76年台上字第4986號判
    例意旨參照）。復按檢察官就被告犯罪事實，應負舉證責任
    ，並指出證明之方法；刑事訴訟法第161條第1項亦有明文。
    準此，檢察官對於起訴之犯罪事實，應負提出證據及說服法
    院之實質舉證責任。倘其所提出之證據，不足為被告有罪之
    積極證明，或其指出證明之方法，無從說服法院以形成被告
    有罪之心證，基於無罪推定之原則，自應為被告無罪判決之
    諭知（最高法院92年台上字第128號判例意旨參照）。
三、檢察官認被告成立上揭犯嫌，無非係以：被告之供述、告訴
    代理人許順意之指述、證人即「米加服飾行」員工蕭文宗之
    證述、被告簽發之支票、法務部票據信用資訊之被告退票紀
    錄、「米加服飾店」營利事業登記基本資料查詢單、高雄市
    政府營利事業登記證、「米加服飾行」出貨單等為其論據。
四、訊據被告固不否認伊係址設嘉義市○○○路560號1樓「名美
    服飾店」之實際經營負責人，於96年5月間與告訴人江錦芬
    所經營之「米加服飾行」亦有服飾寄賣法律關係，貨款給付
    之方式係將出售服飾區分當季或過季服飾，當季服飾依吊牌
    價格之特定折數計算，過季服飾則視其給予之折數計算，計
    算得出之金額即屬應支付之貨款，尚有新臺幣（下同）15萬
    元貨款未付等事實。惟堅決否認有何侵占犯行，辯稱：「名
    美服飾行」正常營運時，每月均與上開告訴人等結算貨款，
    直至96年7月間因他人倒債，始有退票之情，伊於96年8月5
    日結束營業後，有委託其前夫通知廠商退貨，且亦已與債權
    人和解，並無侵占犯行等語。
五、經查：
(一)、被告與「米加服飾行」間存有寄賣關係，此為被告所供承之
    事實，並經證人蕭文宗、許順意供述明確。
(二)、被告於96年8月5日「米加服飾行」曾至被告住處堵被告之前
    夫巫俊亮，並與巫俊亮、巫俊亮之婆婆等人前去被告所經營
    之店內，並請鎖匠開門後，取回「米加服飾行」剩餘之服飾
    等情，業經蕭文宗於原審、本院結證明確。
(三)、證人許順意雖主張「米加服飾行」於前揭取回剩餘服飾後，
    當有782件服飾在被告店裡未取回，並提出96年春夏-名美之
    貨號數量單價明細、盤點應收帳款及盤點實銷明細為證（見
    96年度交查字第1154號偵卷第19 -36頁），而被告雖曾爭執
    該服飾之數量，惟被告嗣即與米加服飾行達成和解70萬元等
    情，業據證人巫俊亮於本院結證屬實，告訴人許順意雖於原
    審結證該70萬元只是與被告前夫部分達成和解，惟觀之被告
    所提出96年10月23日之和解書，記載：「立和解書人：債權
    人即米加服裝行，負責人：江錦芬，債務人即郭玲玲雙方於
    民國96年10月23日解除債權債務關係。其情形如下，債務人
    簽具本票新台幣128萬5仟元整、票號357629及新台幣128萬
    元正、票號0000000等本票二張。自和解書日即歸於消滅」
    ，有和解書可憑，且被告巫俊亮與告訴人許順意間更無其他
    之債權、債務關係，自巫俊亮與許順意間所達成之和解自係
    為清償被告因寄賣米加服飾行所欠之債務，應無庸置疑。
六、告訴人許順意與與被告就寄賣之服飾，雙方雖有債務糾紛，
    惟被告嗣後不久，即委由其前夫與米加服裝行達成和解，顯
    見被告就此尚無不法所有意圖，自不構成侵占罪責，因公訴
    人就此部分，認與前揭有罪部分，為事實上一罪之關係，爰
    不另為無罪之諭知。
據上論結，應依刑事訴訟法第369條第1項前段、第364條、第299
條第1項前段、第300條、刑法第336條第2項、第41條、刑法施行
法第1條之1判決如主文。
本案經檢察官吳忠賢到庭執行職務。
中    華    民    國   100    年    10    月    19    日
                  刑事第五庭    審判長法  官  趙文淵
                                      法  官  蔡美美
                                      法  官  黃國永
以上正本證明與原本無異。
不得上訴。
                                      書記官  呂宬樂
中    華    民    國   100    年    10    月    20    日
本案論罪科刑法條全文：
中華民國刑法第336條第2項
對於業務上所持有之物，犯前條第1項之罪者，處6月以上5年以
下有期徒刑，得併科3千元以下罰金。
附表一：
報表記載為7月，惟依其計算以6月盤點後開始，至8月9日取回為
止，故其期間應係98年6月26日起至8月9日止。
┌─────┬─────┬──────┬───────┐
│日期      │進貨      │退貨        │備註          │
├─────┼─────┼──────┼───────┤
│7月       │26        │240         │春夏          │
├─────┼─────┼──────┼───────┤
│          │          │46          │秋冬          │
├─────┼─────┼──────┼───────┤
│          │          │53          │              │
├─────┼─────┼──────┼───────┤
│合計      │26        │339         │              │
└─────┴─────┴──────┴───────┘
附表二：
諾貝爾服飾部分：98年6月底結算，6月26日盤點，尚有581件。
（96年他字第1764號卷第10頁，且被告坦承簽名（本院卷第136
頁））
┌──────┬────┬─────┬────────┐
│日期        │進貨    │退貨      │備註            │
├──────┼────┼─────┼────────┤
│96.6.27     │1       │          │                │
├──────┼────┼─────┼────────┤
│96.6.27     │        │4         │                │
├──────┼────┼─────┼────────┤
│96.6.29     │        │1         │                │
├──────┼────┼─────┼────────┤
│96.7.3      │        │2         │                │
├──────┼────┼─────┼────────┤
│96.7.5      │        │1         │                │
├──────┼────┼─────┼────────┤
│96.7.5      │        │9         │                │
├──────┼────┼─────┼────────┤
│96.7.7      │        │47        │                │
├──────┼────┼─────┼────────┤
│96.7.10     │        │9         │                │
├──────┼────┼─────┼────────┤
│96.7.12     │        │10        │                │
├──────┼────┼─────┼────────┤
│96.7.14     │        │8         │                │
├──────┼────┼─────┼────────┤
│96.7.16     │        │11        │                │
├──────┼────┼─────┼────────┤
│96.7.16     │        │2         │                │
├──────┼────┼─────┼────────┤
│96.7.18     │        │3         │                │
├──────┼────┼─────┼────────┤
│96.8.4      │        │45        │                │
├──────┼────┼─────┼────────┤
│96.8.9      │        │149       │                │
├──────┼────┼─────┼────────┤
│合計        │1       │301       │                │
└──────┴────┴─────┴────────┘